【裁判字號】    97,交聲,189
【裁判日期】    971120
【裁判案由】    違反道路交通管理處罰條例
【裁判全文】
臺灣宜蘭地方法院交通事件裁定         97年度交聲字第189號
原處分機關  交通部公路總局臺北區監理所宜蘭監理站
異  議  人
即受處分人  甲○○
上列異議人即受處分人因違反道路交通管理處罰條例案件，對於
交通部公路總局臺北區監理所宜蘭監理站於民國97年6月19 日所
為之處分（處分案號：宜監字第裁43-AEW459319號）聲明異議，
本院裁定如下:
    主  文
異議駁回。
    理  由
一、原處分意旨略以：異議人即受處分人甲○○於民國97年5月3
    日晚間6 時25分許，駕駛562-EM號營業一般小客車，沿民生
    西路前行，嗣行經民生西路與與赤峰街口，因違規迴轉，為
    警攔停舉發（舉發案號：北市警交字第AEW459319 號），原
    處分機關乃依道路交通管理處罰條例第49條第3 款規定，裁
    處新臺幣（下同）900 元。
二、異議意旨略以：該處禁止左轉標誌設置之位置不當，一般人
    分不清楚該標誌是禁止在民生西路與赤峰街口迴轉，亦或是
    禁止在民生西路與雙連街口迴轉，且設置在遠端外側人行道
    上，鄰近公車道、騎樓及走廊，駕駛人往往無法清楚辨識或
    查見，又禁止左轉與禁止迴轉之標誌不同，易令人混淆，爰
    依法聲明異議。
三、按汽車駕駛人在禁止左轉路段迴車者，處汽車所有人600 元
    以上1,800元以下罰鍰，道路交通管理處罰條例第49條第3款
    定有明文。
四、查異議人坦認有於民生西路與赤峰街口迴轉等情，並於卷附
    現場照片上繪製其迴轉之行駛路線，又民生西路與赤峰街口
    係禁止左轉之路段，此觀照片所示之禁止左轉標誌自明，是
    異議人在禁止左轉路段迴車，顯已違反道路交通管理處罰條
    例第49條第3 款之規定甚明。異議人雖辯稱：該禁止左轉標
    誌之設置位置不當，分不清楚是禁止在民生西路與赤峰街口
    迴轉，亦或是禁止在民生西路與雙連街口迴轉云云，然該禁
    止左轉之標誌係設於民生西路上，靠近民生西路與赤峰街口
    之前方，有現場照片在卷可參，所禁止者當係禁止汽車駕駛
    人在鄰近之民生西路與赤峰街口左轉，衡情應無誤認之可能
    ，是異議人此部分辯解應不可採。異議人雖又辯稱：禁止迴
    轉與禁止左轉之標誌易使人混淆云云，然無論係禁止迴車，
    抑或係禁止左轉標誌，設有該等標誌之路段均生禁止迴車之
    法律效果，是異議人此一辯解並無礙於違規事實之認定。異
    議人雖再爭執該禁止左轉標誌設置之地點無法使人清楚辨識
    ，然參見卷附照片可知，該設置地點並無公車站牌，應無遭
    公車等大型車輛遮蔽之可能，且該禁止左轉標誌之高度明顯
    高於一般自小客車，亦無可能因自小客車或行人通行而有掩
    蔽之情事，又行經無號誌之交叉路口，應減速慢行，作隨時
    停車之準備，道路交通安全規則第93條第1項第2款訂有明文
    ，是駕駛人行經民生西路與赤峰街口時，應減速慢行，則在
    速度減緩之情形下，設於路旁之禁止左轉標誌應無難以預見
    、查知之情形。況且，異議人行駛之車道上係繪製白色直線
    箭頭，指示車輛前行，而非繪製指示直行與轉彎之直線與弧
    形合併之分岔箭頭，駕駛人見此指向線亦可知悉該路段僅供
    直行，未允左轉，是異議人辯稱：無從查見云云，亦不可採
    。異議人於禁止左轉之路段迴車，肇致異議人與後方車輛、
    對向來車及甫自赤峰街駛出車輛發生碰撞之風險，違規情節
    甚屬明確，應依法裁罰。
五、綜上，異議人確於禁止左轉之路段迴車，其辯解均不足採，
    原處分機關依道路交通管理處罰條例第49條第3 款及違反道
    路交通管理事件統一裁罰基準及處理細則第43條、第44條、
    第67條之規定，裁處異議人罰鍰900 元，核無不當。本件聲
    明異議為無理由，應予駁回，爰依道路交通案件處理辦法第
    19條，裁定如主文。
中    華    民    國    97    年    11    月    20    日
                  交通法庭法  官  楊坤樵
以上正本證明與原本無異。
如不服本裁定，應於裁定送達後5日內，向本院提出抗告狀。（
應附繕本）
                          書記官  謝佩欣
中    華    民    國    97    年    11    月    20    日


司法院資訊處製作；財團法人民間司法改革基金會備份。
